臺灣臺北地方法院民事簡易判決
110年度北簡字第14388號
原      告  台北富邦商業銀行股份有限公司

法定代理人  程耀輝  
訴訟代理人  游茵茹  
被      告  黃子維  
            陳婕妤  
上列當事人間請求清償借款事件，本院於中華民國110年10月19
日言詞辯論終結，判決如下：
    主      文
被告應連帶給付原告新臺幣肆拾肆萬肆仟肆佰肆拾肆元，及自民
國一百一十年三月五日起至清償日止，按週年利率百分之一點四
計算之利息，暨自民國一百零九年四月六日起至清償日止，逾期
在六個月以內者，按上開利率百分之十，逾期超過六個月部分，
按上開利率百分之二十計算之違約金。
訴訟費用新臺幣肆仟捌佰伍拾元由被告連帶負擔。
本判決得假執行。但被告以新臺幣肆拾肆萬肆仟肆佰肆拾肆元為
原告預供擔保後，得免為假執行。
    事實及理由
一、原告主張：被告黃子維以被告陳婕妤為連帶保證人，於民國
    109年10月30日與原告訂立授信總約定書及授信核定通知書
    ，向原告借款新臺幣（下同）500,000元，約定借款期間自1
    09年11月5日起至112年11月5日止，分36期清償，利息按中
    華郵政股份有限公司2年期定期儲金機動利率加碼年利率0.5
    55%計算(目前為週年利率1.4%)，如遲延繳款時，逾期在6個
    月以內者，按約定利率10%，逾期超過6個月部分，按約定利
    率20%計付違約金，詎被告黃子維僅繳款至110年3月4日止，
    嗣即未依約繳款，迭催不理，尚積欠本金444,444元，被告
    陳婕妤為連帶保證人，應負連帶清償責任，爰依契約及連帶
    保證法律關係起訴請求，並聲明如主文第1項所示。
二、被告答辯：
　㈠被告黃子維則以：對於原告請求的金額沒有意見等語。
　㈡被告陳婕妤則以：我是保證人，我沒有意見等語。　　
三、經查，原告前揭主張，業據其提出與所述相符之授信總約定
    書、授信核定通知書、中華郵政股份有限公司定期儲金利率
    、保證書、客戶放款交易明細表為證，復被告黃子維自陳對
    原告請求的金額沒有意見，及被告陳婕妤自陳是保證人等語
    (見本院卷第29頁)，堪認原告上開主張為真實。從而，原告
    據以提起本訴，請求被告連帶給付如主文第1項所示之金額
    、利息及違約金，為有理由，應予准許。
四、本件係就民事訴訟法第427條訴訟適用簡易程序所為被告敗
    訴之判決，依同法第389條第1項第3款規定，應依職權宣告
    假執行，並依同法第392條第2項規定，依職權宣告被告預供
    擔保，得免為假執行。
五、本件事證已臻明確，兩造其餘攻擊防禦方法及證據，核與判
    決之結果不生影響，爰不一一論列，併此敘明。
六、訴訟費用負擔之依據：民事訴訟法第85條第2項。本件訴訟
    費用額，依後附計算書確定如主文第2項所示金額。
中　　華　　民　　國　　110 　年　　11　　月　　2 　　日
                  臺北簡易庭    法　官  葉藍鸚
訴訟費用計算書
項　　　　目             金 　額（新臺幣）　　    備  註
第一審裁判費　　　       4,850元
合　　　　計　　　       4,850元
以上正本係照原本作成。
如不服本判決，應於判決送達後20日內向本庭提出上訴狀（須按
他造當事人之人數附繕本）。如委任律師提起上訴者，應一併繳
納上訴審裁判費。
中　　華　　民　　國　　110 　年　　11　　月　　2 　　日
                                書記官  林錫欽